# 企业之间借款的账务处理

提问人：yeluna 时间：2021-11-17 10:06:00
公司A有笔借款关联方公司B，企业之间直接借的，不是委托。A公司本放在了其他应收，收到的利息计入了其他业务收入。A公司已经有收入了但是还没有完成竣工结算，只是做了环保验收，应收利息放在了在建工程-待摊支出资本化了，这个合适吗？借款是不是应该放在委托贷款或者贷款里面，利息是不是进投资收益或者冲减财务费用~然后利息也不能资本化吧。
麻烦科普一下~

回答人：chenyiwei
1 、未通过委托贷款拆借资金的，如果期限较长，也应作为债权投资核算，获得的利息确认为投资收益。对其合规性需要考虑，但是是另一个范畴的问题。
2 、借款方能否将利息资本化，应根据借款费用准则的规定判断，不是仅仅因为是企业之间的拆借就必然不可以资本化。